【裁判字號】    98,訴,333
【裁判日期】    980210
【裁判案由】    妨害自由等
【裁判全文】
臺灣臺中地方法院刑事判決               98年度訴字第333號
公  訴  人  臺灣臺中地方法院檢察署檢察官
被      告  乙○○
上列被告因妨害自由等案件，經檢察官提起公訴（97年度偵字第
22291號），被告於準備程序中就被訴事實為有罪之陳述，本院
於聽取當事人之意見後，合議庭裁定以簡式審判程序審理，判決
如下：
    主    文
乙○○以加害自由之事，恐嚇他人致生危害於安全，處拘役貳拾
日，如易科罰金，以新台幣壹仟元折算壹日。緩刑貳年。
    犯罪事實及理由
一、乙○○於民國96年11月間，經由他人介紹，向陳豪毅、丙○
    ○夫妻承包位在臺中市○○區○○路3段239號建築工程之牆
    壁裂縫漏水修補之施作工程，因認丙○○積欠工程款未付，
    竟基於恐嚇危害安全之犯意，於96年12月6日中午12時10分
    許，前往上址工地建物1樓，適陳豪毅帶同包商邱華錦前往
    上址工地巡察2、3樓，獨留丙○○1人在1樓之際，乙○○趁
    隙將上址1樓之電動鐵捲門啟動關閉，並向丙○○索取追加
    工程款，為丙○○拒絕，經過一番爭執後，竟對丙○○恫稱
    ：「你反正錢拿出來才讓你出去。」等語，而以加害自由之
    事，恐嚇丙○○，致其心生畏懼而生危害於安全，嗣經陳豪
    毅、邱華錦聞聲下樓查看發現，報警處理查獲。
二、前開犯罪事實，有下列證據可證：
（一）被告乙○○於本院準備程序、審理時為認罪之陳述。
（二）被害人丙○○於警偵訊時之指訴、證人陳豪毅於警偵訊之
      證述。
（三）估價單影本1紙附卷可稽。
三、查被告前未曾因故意犯罪受有期徒刑以上刑之宣告，有台灣
    高等法院被告前案紀錄表、臺灣臺中地方法院檢察署刑案資
    料查註紀錄表各一件附卷可憑，其犯後坦承犯行，深具悔意
    ，且與被害人達成民事和解，有本院98年度中調字第175號
    調解程序筆錄在卷，經此教訓，當知警惕而無再犯之虞，本
    院綜核各情，所宣告之刑，認以暫不執行為適當，併予宣告
    緩刑2年，以啟自新。
四、依刑事訴訟法第273條之1第1項、第299條第1項前段、第310
    條之2、第454條第1項，刑法第305條、第41條第1項前段、
    第74條第1項第1款，刑法施行法第1條之1，判決如主文。
本案經檢察官甲○○到庭執行職務
中    華    民    國    98    年    2     月    10    日
                  刑事第五庭    法  官  唐光義
以上正本證明與原本無異。
如不服本判決，應於收受送達後10日內向本院提出上訴書狀（應
敘述具體理由並附繕本）。
上訴書如未敘述理由，應於上訴期間屆滿後20日內補提理由書於
本院。                          書記官  黃聖心
中    華    民    國    98    年    2     月    10    日
附錄論罪科刑法條中華民國刑法第305條（恐嚇危害安全罪）以
加害生命、身體、自由、名譽、財產之事，恐嚇他人致生危害於
安全者，處2年以下有期徒刑、拘役或3百元以下罰金。
中華民國刑法第41條
（易科罰金）犯最重本刑為5年以下有期徒刑以下之刑之罪，而
受6個月以下有期徒刑或拘役之宣告者，得以新臺幣1千元、2千
元或3千元折算一日，易科罰金。但確因不執行所宣告之刑，難
收矯正之效，或難以維持法秩序者，不在此限。
前項規定於數罪併罰，其應執行之刑未逾 6 月者，亦適用之。
中華民國刑法第74條
（緩刑要件）受2年以下有期徒刑、拘役或罰金之宣告，而有下
列情形之一，認以暫不執行為適當者，得宣告2年以上5年以下之
緩刑，其期間自裁判確定之日起算：
一、未曾因故意犯罪受有期徒刑以上刑之宣告者。
二、前因故意犯罪受有期徒刑以上刑之宣告，執行完畢或赦免後
    ，5年以內未曾因故意犯罪受有期徒刑以上刑之宣告者。
緩刑宣告，得斟酌情形，命犯罪行為人為下列各款事項：
一、向被害人道歉。
二、立悔過書。
三、向被害人支付相當數額之財產或非財產上之損害賠償。
四、向公庫支付一定之金額。
五、向指定之公益團體、地方自治團體或社區提供四十小時以上
    二百四十小時以下之義務勞務。
六、完成戒癮治療、精神治療、心理輔導或其他適當之處遇措施
    。
七、保護被害人安全之必要命令。
八、預防再犯所為之必要命令。
前項情形，應附記於判決書內。
第 2 項第 3 款、第 4 款得為民事強制執行名義。
緩刑之效力不及於從刑與保安處分之宣告。


司法院資訊處製作；財團法人民間司法改革基金會備份。
